臺灣高等法院臺中分院民事裁定
110年度抗字第452號
抗  告  人  陳優利  
上列抗告人因與相對人陳映如、陳宥𤳉、陳廷甄、陳韋助、陳曾
玉花間請求合夥清算強制執行事件，對於中華民國110年8月24日
臺灣臺中地方法院110年度執事聲字第65號裁定提起抗告，本院
裁定如下：
    主  文
抗告駁回。
抗告程序費用由抗告人負擔。
    理  由
一、按強制執行，得依確定之終局判決為之；又債權人依確定之
    終局判決聲請強制執行者，應提出判決正本並判決確定證明
    書或各審級之判決正本，強制執行法第4條第1項第1款、第6
    條第1項第1款分別定有明文。次按強制執行事件之當事人，
    依執行名義之記載定之；應為如何之執行，則依執行名義之
    內容定之。至於執行事件之債權人有無執行名義所載之請求
    權，及不同執行名義所示債權是否為同一債權，執行法院並
    無審認判斷之權，此與最高法院81年台抗字第114號裁定意
    旨所闡述執行法院應審查執行名義是否有效成立，係屬二事
    （最高法院107年度台抗字第410號裁定意旨參照）。
二、抗告人異議及抗告意旨略以：相對人持原法院107年度訴字
    第3937號判決（下稱第3937號判決）、本院108年度重上字
    第185號判決（下稱第185號判決）、最高法院110年度台上
    字第1199號裁定（下稱第1199號裁定）所為相對人勝訴之裁
    判（以下合稱系爭執行名義），聲請原法院對伊為強制執行
    ，經原法院以110年度司執字第71888號強制執行事件（下稱
    系爭執行事件）受理，並於民國110年6月24日核發執行命令
    （下稱系爭執行命令），命伊與相對人就101年至106年間共
    同出資經營之4個建案之合夥事業進行清算。惟相對人聲請
    系爭執行事件並未提出判決確定證明書，且原法院亦未形式
    審查系爭執行名義是否確定，顯非合法；又臺灣南投地方法
    院108年度訴字第110號確定判決（下稱另案確定判決）對系
    爭執行名義有既判力，相對人已受敗訴判決，系爭執行名義
    應變更廢棄，伊已對第1199號裁定、第185號判決聲請再審
    ，現分別繫屬最高法院及本院中，尚未確定，是系爭執行名
    義並未確定，伊乃向原法院提出異議，原裁定駁回伊之異議
    ，爰提起抗告，求予廢棄原裁定及宣告系爭執行命令為無效
    云云。  
三、經查，相對人持系爭執行名義向原法院聲請強制執行，經該
    院司法事務官核發系爭執行命令，限期命抗告人依原法院第
    3937號判決主文第1項所載，自動履行協同辦理清算兩造間
    出資經營之4個建案合夥財產，有歷審判決書、裁定書正本
    各1足憑，並據原法院調取原法院110年度司執字第71888號
    執行卷宗核閱屬實。依強制執行法第6條第1項第1款之規定
    ，相對人依確定之終局判決聲請強制執行者，應提出判決正
    本並判決確定證明書「或」各審級之判決正本，即「判決正
    本並判決確定證明書」與「各審級之判決正本」擇一提出即
    可，今相對人已提出各審級之判決正本，所為強制執行之聲
    請程式即屬合法，抗告人以相對人僅持有歷審裁判書正本，
    欠缺判決確定證明書，主張系爭執行名義不成立云云，殊不
    足取。又原法院第3937號判決業經本院第185號判決駁回抗
    告人之上訴，復經最高法院第1199號裁定維持確定，即屬確
    定之終局判決無疑，抗告人指摘非為確定終局判決云云，亦
    有未合。至於抗告人所提出之另案確定判決，係該案原告興
    塑利建設有限公司（法定代理人為抗告人，下稱興塑利公司
    ）與該案被告錢○○間返還不當得利訴訟而獲敗訴判決確定，
    與本件執行名義間當事人不同，訴之聲明相異，對系爭執行
    名義無既判力可言。況依前揭說明，若執行名義已具備形式
    上效力，在未經法定程序宣告無效或撤銷前，執行法院即應
    依該執行名義內容為強制執行，縱抗告人對系爭執行名義提
    起再審，執行法院仍無權調查審認系爭執行名義之實體上權
    利義務爭執，是抗告人前揭主張，自難憑採。從而，原裁定
    駁回抗告人之異議，並無不合，抗告人仍執陳詞指摘原裁定
    不當，求為廢棄，為無理由，應予駁回。
四、據上論結，本件抗告為無理由，爰裁定如主文。
中　　華　　民　　國　　110 　年　　10　　月　　29　　日
       　　               民事第八庭  
                              審判長法　官  杭起鶴
　　　　　　　　　　　　　　        法　官  吳國聖
　　　　　　　　　　　　　　　      法　官  黃裕仁
正本係照原本作成。               
再為抗告應以適用法規顯有錯誤為理由。            
如提起再抗告者應於裁定送達後10日內向本院提出抗告理由狀
（須按照他造人數附具繕本）並繳納抗告裁判費新台幣1,000
元，同時委任律師或具有律師資格之關係人為代理人。因疫情而
遲誤不變期間，得向法院聲請回復原狀。
                                    書記官  王麗珍
中　　華　　民　　國　　110 　年　　11　　月　　1 　　日